【裁判字號】    90,上訴,1617
【裁判日期】    901114
【裁判案由】    違反毒品危害防制條例
【裁判全文】
臺灣高等法院高雄分院刑事判決                    九十年度上訴字第一六一七號
    上訴人即被告  甲○○
右上訴人因違反毒品危害防制條例案件，不服臺灣屏東地方法院九十年度訴字第三六
八號中華民國九十年八月三十日第一審判決（起訴案號：臺灣屏東地方法院檢察署九
十年度偵字第七五四號及移送併辦：九十年毒偵字第九九三號、第一一０九號、九十
年偵字第三００三號），提起上訴，本院判決如左：
      主  文
上訴駁回。
      事  實
一、甲○○曾因違反麻醉藥品管理條例案件，經法院判處有期徒刑八月，於八十八年
    十一月二十七日執行完畢，復因施用第一級毒品海洛因違反毒品危害防制條例案
    件，經強制戒治期滿後由台灣屏東地方法院於八十九年一月二十四日，乃就甲○
    ○所犯施用第一級毒品海洛因之犯行，以八十七年度訴字第三二０號為免刑判決
    確定。詎其竟不思悛悔，復分別基於施用第一、二級毒品海洛因、安非他命之概
    括犯意，自下列時間往前回溯四十八小時之內之某時，在不詳處所非法施用第一
    、二級毒品海洛因、安非他命，而於下列時、地為警查獲（一）九十年四月十七
    日下午一時許往前回溯四十八小時之內之某時，在不詳處所非法施用第一級毒品
    海洛因及第二級毒品安非他命，嗣為警於九十年四月十七日下午一時許，在其屏
    東縣九如鄉○○路○段十六巷三號租屋處查獲，並扣得專供施用第二級毒品安非
    他命之吸食器一組及含安非他命夾鏈殘渣袋一個。（二）九十年四月二十日十二
    時三十分許往前回溯四十八小時之內之某時，在不詳處所非法施用第一級毒品海
    洛因及第二級毒品安非他命，嗣為警於九十年四月二十日十二時三十分許，在屏
    東縣鹽埔鄉○○村○○路十巷口查獲。（三）九十年五月八日十七時許往前回溯
    四十八小時之內之某時，在不詳處所非法施用第一級毒品海洛因及第二級毒品安
    非他命，嗣為警於九十年五月八日十七時許，在其屏東縣九如鄉○○村○○路六
    十二號住處前查獲，並扣得其專供施用第一級毒品海洛因之注射針筒三支及海洛
    因零點三公克。（四）九十年五月二十四日二十二時十分許往前回溯四十八小時
    之內之某時，在不詳處所非法施用第一級毒品海洛因及第二級毒品安非他命，嗣
    為警於九十年五月二十四日二十二時十分許，在其屏東縣內埔鄉○○村○○路二
    二八號前查獲，並扣得專供施用第一級毒品海洛因之注射針筒二支。
二、案經高雄縣警察局移送台灣屏東地方法院檢察署檢察官偵查起訴及屏東縣警察局
    東港分局、內埔分局移送台灣屏東地方法院檢察署檢察官移送併辦。
    理  由
一、右揭事實業據上訴人即被告甲○○坦承不諱，就事實一之（一）並有高雄縣政府
    衛生局煙毒尿液檢驗成績書、台灣檢驗科技股份有限公司檢驗報告，就事實一之
    （二）有屏東縣衛生局檢驗通知書，就事實一之（三）有屏東縣衛生局檢驗通知
    書、法務部調查局鑑定通知書，就事實一之（四）有屏東縣衛生局檢驗通知書、
    台灣檢驗科技股份有限公司檢驗報告在卷可稽，並有吸食器一組、含安非他命夾
    鏈殘渣袋一個、注射針筒三支、海洛因零點三公克、注射針筒二支扣案足憑。又
    被告前亦確因施用第一級毒品海洛因違反毒品危害防制條例案件，經送強制戒治
    期滿，業據本院以八十七年度訴字第三二０號為免刑之判決確定，此有該案判決
    書及台灣屏東地方法院檢察署刑案資料查註紀錄表各一份附卷足憑。事證明確，
    被告犯行堪以認定。
二、核被告甲○○所為係犯毒品危害防制條例第十條第一項施用第一級毒品罪、同條
    例第十條第二項施用第二級毒品罪及同條例第十一條第三項持有專供施用毒品器
    具罪。被告多次施用海洛因、安非他命，分別係時間密接，犯罪構成要件相同，
    顯各係基於概括犯意為之，應依連續犯規定各論處一罪，並加重其刑。又被告施
    用毒品之際分別多次持有第一級毒品及第二級毒品，亦各係基於概括犯意，本應
    各論以連續持有第一級毒品及第二級毒品罪，惟其持有後進而施用、持有之低度
    行為應為施用之高度行為所吸收，乃不另論。被告持有專供施用第一、二級毒品
    之器具與施用毒品部分，有方法結果之牽連關係，應從一重之施用第一、二級毒
    品部分處斷。被告施用第一級毒品及施用第二級毒品，犯意各別，行為互異，應
    分論併罰。公訴人雖僅就事實欄一（一）部分之犯行提起公訴，然檢察官就犯罪
    事實一部起訴者，其效力及於全部，本件被告事實欄一（二）（三）（四）部分
    之犯罪事實，與前揭已起訴部分，有裁判上一罪之關係已如前述，本院自應就此
    部分併予裁判。被告曾受有期徒刑執行完畢五年內再犯本件之罪，有其前案紀錄
    表可按，為累犯，應依法加重其刑，並與連續犯加重部分遞加重之。
三、原審認事証明確，因依毒品危害防制條例第十條第一項、第二項、第十一條第三
    項、第十八條第一項前段，刑法第十一條前段、第五十六條、第五十五條、第五
    十一條第五款、第四十七條規定予論罪科刑判決，並審酌被告意志不堅，陷溺惡
    習已深，犯後迭於偵查中否認部分犯行惟於本院審理中坦承全部犯行，又其施用
    毒品係自戕之行為，並無損害於他人等一切情狀，分別量處施用第一級毒品部分
    有期徒刑一年，施用第二級毒品部分有期徒刑八月，並定應執行刑為一年七月。
    復說明扣案含安非他命夾鏈殘渣袋一個、海洛因零點三公克分係與第二級毒品不
    可分離之物及第一級毒品，吸食器一組、注射針筒五支係專供施用毒品之器具，
    爰均依法宣告沒收銷燬之。其認事用法俱無違誤，量刑並稱妥適（被告係累犯，
    本件復係連續施用毒品，一再經警查獲），被告上訴意旨指摘原判決量刑太重，
    上訴為無理由，應予駁回。
據上論結，應依刑事訴訟法第三百六十八條，判決如主文。
本案經檢察官陳新慶到庭執行職務。
中    華    民    國      九十      年      十一      月      十四      日
  臺灣高等法院高雄分院刑事第三庭
                                  審判長法官  謝宏宗
                                        法官  陳中和
                                        法官  莊崑山
右正本證明與原本無異。
施用第二級毒品部分不得上訴。
施用第一級毒品部分如不服本判決，應於判決送達後十日內向本院提出上訴狀，其未
述理由者並應於提出上訴狀後十日內向本院補提理由書（應附繕本)。
                                      書記官  邱麗莉
中    華    民    國      九十      年      十一      月       十六     日
毒品危害防制條例第十條
施用第一級毒品者，處六月以上五年以下有期徒刑。
施用第二級毒品者，處三年以下有期徒刑。
                                                                        Ｋ


司法院資訊處製作；財團法人民間司法改革基金會備份。
